# 政府无偿划入房产如何入账?

提问人：柳寒秋 时间：2018-03-19 16:18:42
本公司由政府下设公共资源管理中心投资设立，政府（文件落款为政府）无偿划入 3 套房产但划转中未缴纳任何税费。现年报审计时发现未入账。请问各位老师： 1 、该房产是按政府补助准则为政府补助——非货币性资产补助入账还是作为股东投入计入资本公积？
2 、若作为政府补助，其入账价值如何确定？按公允价值，则是否需要评估？若按名义价格 1 元，请问是每套房 1 元还是 3 套房共 1 元？
3 、如果作为股东投入，则入账价格又如何确定？

回答人：chenyiwei
从你说的情况看，我理解构成政府资本性投入的可能性相对较大。应按评估或其他适当方式确定的公允价值入账。